臺灣高雄地方法院刑事判決　　　　　100年度交簡上字第242號
上　訴　人
即　被　告　盧富光
上列上訴人因過失傷害案件，不服本院高雄簡易庭民國100 年10
月4 日100 年度交簡字第3105號號刑事簡易判決（聲請簡易判決
處刑案號：100 年度偵字第17305 號）提起上訴，本院管轄之第
二審合議庭判決如下：
    主  文
原判決撤銷。
盧富光犯過失傷害罪，處拘役伍拾日，如易科罰金，以新臺幣壹
仟元折算壹日。
    事  實
一、盧富光於民國99年12月11日21時18分許，駕駛車號7M-6432
    號自小客車，沿高雄市鼓山區○○○路快車道東往西方向行
    駛，至該路段與美術南二路口，欲左轉美術南二路往南時，
    原應注意汽車轉彎時應禮讓直行車先行，而依當時情況並無
    不能注意之情形，竟疏於注意禮讓對向沿美術館路慢車道西
    往東方向直行，由黃怡婷所騎乘並搭載其子蕭○○（姓名年
    籍資料詳卷）之車號UGI-417 號輕型機車，即貿然左轉彎，
    致2 車發生撞擊，黃怡婷因此受有頭部外傷併前額血腫、顏
    面多處擦傷、顏面撕裂傷、右膝及右手、右肘擦傷等傷害，
    及蕭○○（未據告訴）因此受有頭部外傷併顏面擦傷之傷害
    。嗣盧富光肇事後並未逃逸而留在現場，於偵查機關不知犯
    罪嫌疑人前警員前往現場處理時，承認其為肇事人而自首。
二、案經黃怡婷訴由高雄市政府警察局鼓山分局移送臺灣高雄地
    方法院檢察署檢察官偵查聲請簡易判決處刑。
    理  由
一、按被告以外之人於審判外之陳述，雖不符刑事訴訟法第159
    條之1 至第159 條之4 之規定，而經當事人於審判程序同意
    作為證據，法院審酌該言詞陳述或書面陳述作成時之情況，
    認為適當者，亦得為證據；當事人、代理人或辯護人於法院
    調查證據時，知有第159 條第1 項不得為證據之情形，而未
    於言詞辯論終結前聲明異議者，視為有前項之同意，刑事訴
    訟法第159 條之5 定有明文。經查，本判決所引用之各項證
    據資料，其屬於被告以外之人於審判外之陳述者，均據本院
    於調查證據程序逐一提示並告以要旨，檢察官、被告均知該
    等證據為被告以外之人之審判外陳述，已表示同意作為證據
    （見本院二卷第58頁）及均未於言詞辯論終結前聲明異議，
    本院審酌上開證據之取得過程並無瑕疵，與本案待證事實間
    復具有相當之關聯性，認為以之作為本案之證據亦屬適當，
    依刑事訴訟法第159 條之5 規定，應有證據能力。
二、上開犯罪事實，業據上訴人即被告盧富光於警詢、偵訊及本
    院審理中均坦承不諱（警卷第1 、2 頁，偵卷第5 、6 頁，
    本院二卷第58頁），核與告訴人於警詢之指訴相符（警卷第
    3  頁），復有高雄醫學大學附設中和紀念醫院診斷證明書1
    紙（警卷第9 頁）、道路交通事故現場圖、道路交通事故調
    查報告表（一）（二）、交通事故談話紀錄表各1 份（警卷
    第11至15頁）、酒精測定紀錄表2 紙（警卷第16頁）、現場
    照片10張（警卷第18至22頁）等件在卷可稽，足見本案事證
    明確，被告犯行洵堪認定。
三、核被告所為，係犯刑法第284 條第1 項前段之過失傷害罪。
    又被告於肇事後在未被有偵查犯罪職權之公務員發覺前，主
    動向前來處理之員警坦承其為車禍肇事之人而自首犯罪，嗣
    並接受裁判，有卷附道路交通事故調查報告表（二）1 紙附
    卷可證（警卷第13頁），堪認符合自首之要件，爰依刑法第
    62條前段規定，減輕其刑。原判決認被告為過失傷害犯行，
    事證明確，並論處罪刑，固非無見。惟查，被害人蕭○○係
    94年12月出生之未成年人（警卷第10頁），依卷內事證所示
    ，除未見被害人蕭○○提出告訴外，亦未見其法定代理人就
    此部分獨立提出告訴，而檢察官聲請簡易判決處刑書業於犯
    罪事實欄一倒數第2 行載明「及蕭○○（未據告訴）」，原
    審認被告以一過失行為致告訴人黃怡婷及其子蕭○○2 人受
    傷，係觸犯2 個過失傷害罪，為想像競合犯，並予以論罪科
    刑，就被害人蕭○○部分顯有未受請求之事項予以判決之違
    法，屬於訴外裁判，容有未洽。上訴人即被告未具體敘明理
    由，空言指摘原審量刑過重提起上訴，雖無理由，但原審判
    決既有前述的瑕疵可指，尚難予維持，自應由本院將原判決
    撤銷改判。
四、爰審酌被告轉彎車未讓直行車先行，因而肇生本件車禍事故
    ，致告訴人受有上述所載之傷害，所為非是，惟念其並無科
    ，有臺灣高等法院被告前案紀錄表1 紙在卷可稽，素行尚佳
    ，犯後坦承犯行，態度尚可，雖未與告訴人達成和解，然係
    因兩雙方對和解金額仍有歧異，並非被告拒不賠償，兼衡其
    生活狀況、智識程度等一切情狀，量處如主文所示之刑，並
    諭知易科罰金之折算標準。
據上論斷，應依刑事訴訟法第455 條之1 第1 項、第3 項、第36
9 條第1 項、第364 條、第299 條第1 項前段，刑法第284 條第
1 項前段、第62條前段、第41條第1 項前段，刑法施行法第1 條
之1 第1 項、第2 項前段，判決如主文。
本案經檢察官王百玄到庭執行職務。
中    華    民    國  100     年    12    月    29    日
                  刑事第二十庭  審判長法  官  林永村
                                      法  官  李爭春
                                      法  官  饒志民
以上正本證明與原本無異。
不得上訴。
中    華    民    國  100     年    12    月    29    日
                                      書記官  楊茵如
附錄本判決論罪之法條：
刑法284條第1項前段
因過失傷害人者，處六月以下有期徒刑、拘役或500 元以下罰金
。